【裁判字號】    89,易,1635
【裁判日期】    900109
【裁判案由】    詐欺
【裁判全文】
台灣彰化地方法院刑事判決                        八十九年度易字第一六三五號
    公  訴  人  臺灣彰化地方法院檢察署檢察官
    被      告  乙○○
右列被告因詐欺案件，經檢察官提起公訴（八十九年度偵字第六七四號），本院判決
如左：
    主  文
乙○○意圖為自己不法之所有，以詐術使人將本人之物交付，處有期徒刑參月，緩刑
貳年。
    事  實
一、乙○○於民國（下同）八十四年十月間，因經濟狀況不佳，且其向台中商業銀行
    溪湖分行借貸之清償日期屆至，需款急用，竟意圖為自己不法之所有，明知已無
    償債能力，於八十四年十月間下旬某日，在彰化縣埔鹽鄉○○村○○路二巷一０
    ０號住處，以電話向其舅父甲○○佯稱伊欲至越南經商，需要新台幣（下同）二
    十萬元週轉，幾日內即可返還，甲○○不知有詐而陷於錯誤，乃於同年十月廿三
    日匯款二十萬元至台中商業銀行溪湖分行00000000000號乙○○之帳
    戶內，乙○○得款後，於同年十月廿四日、廿九日將之繳納積欠該銀行之借款及
    利息，並於同年十一月二日出國，嗣甲○○未獲清償借款，且遍尋葉某不著，始
    知受騙。
二、案經被害人甲○○訴請台灣士林地方法院檢察署檢察官呈請合灣高等法院檢察署
    檢察長核轉台灣彰化地方法院檢察署檢察官偵查起訴。
    理  由
一、訊據被告乙○○坦承於右揭時、地向告訴人甲○○借款二十萬元，且用於清償其
    向台中商業銀行溪湖分行之借款及利息等事實，惟否認有詐欺犯行，並辯稱係因
    週轉困難，始向其舅父借錢，出國後因沒有錢才無法回國，並非存心詐騙云云。
二、經查右開犯罪事實，業經告訴人甲○○指述甚詳，並有告訴人提出之匯款單影本
    在卷可證，又告訴人於八十四年十月廿三日所匯款項，均經被告用以繳納其向銀
    行借貸之分期款及利息，而被告於八十四年十一月二日出國，迄八十九年一月十
    一日始返回台灣等情，有台中商業銀行溪湖分行八十九年三月十四日中溪湖字第
    四七號函及八十九年六月七日中溪湖字第一０四號函、內政部警政署入出境管理
    局八十九年六月十二日（八九）境信昌字第四一七一八號函在卷可憑，則依一般
    社會常情，債務人經濟困頓而有心清償債務時，莫不積極與債權人聯繫，期能獲
    債權人同意而分期或緩期清償，本件被告明知已無償債能力，為清償銀行貸款，
    而以投資需款週轉為由，向告訴人佯稱幾日內即可返還，使告訴人交付款項，得
    手後旋避居國外多年，致告訴人追索無著，倘被告無不法所有之意圖，何需取得
    借款後即避居國外，始終未與告訴人聯繫﹖被告所辯，不足採信。事證明確，被
    告犯行堪予認定。
二、核被告所為，係犯刑法第三百三十九條第一項之詐欺取財罪。爰審酌被告之品行
    、犯罪之動機、目的、手段、所生之危害、犯後已與告訴人達成和解等一切情狀
    ，量處如主文所示之刑，以示懲儆。被告前未曾受有期徒刑以上刑之宣告，有台
    灣高等法院被告全國前案紀錄表在卷可稽，其因一時失慮，致罹刑典，經此刑之
    宣告後，應知警惕而無再犯之虞，本院因認以暫不執行其刑為適當，併予宣告緩
    刑二年，以啟自新。
據上論斷，應依刑事訴訟法第二百九十九條第一項前段，刑法第三百三十九條第一項
、第七十四條第一款，罰金罰鍰提高標準條例第一條前段，判決如主文。
本案經檢察官吳祚延到庭執行職務。
中    華    民    國      九十      年      一      月         九       日
                                臺灣彰化地方法院刑事第一庭
                                    法      官  鄭  永  玉
右正本證明與原本無異。
如不服本判決，應於判決送達後十日內向本院提出上訴狀（須附繕本）。
告訴人或被害人對於判決如有不服具備理由請求檢察官上訴者，其上訴期間之計算係
以檢察官收受判決正本之日期為準。
                                    法院書記官  卓  俊  杰
中    華    民    國      九十      年      一      月        十二      日
刑法第三百三十九條
意圖為自己或第三人不法之所有，以詐術使人將本人或第三人之物交付者，處五年以
下有期徒刑、拘役或科或併科一千元以下罰金。
以前項方法得財產上不法之利益或使第三人得之者亦同。
前二項之未遂犯罰之。


司法院資訊處製作；財團法人民間司法改革基金會備份。
